【裁判字號】    94,上訴,2085
【裁判日期】    950301
【裁判案由】    常業詐欺
【裁判全文】
臺灣高等法院臺中分院刑事判決        94年度上訴字第2085號
上  訴  人  臺灣台中地方法院檢察署檢察官
上  訴  人
即  被  告  Ｄ○○
選任辯護人  陳鎮律師
上  訴  人
即  被  告  ｕ○○
選任辯護人  陳佳俊律師
上  訴  人
即  被  告  ｖ○○
選任辯護人  吳     闖律師
上  訴  人
即  被  告  Ｌ○○○
                      巷67號
選任辯護人  陳鎮律師
上  訴  人
即  被  告  Ｊ○○
                      巷24號
上列上訴人因被告常業詐欺案件，不服台灣台中地方法院中華民
國94年6月8日第一審判決（民國94年度訴字第1143號，起訴案號
，台灣台中地方法院檢察署93年度偵字第1618、9152、2541、83
07、9863、12438號），提起上訴，本院判決如下：
    主  文
原判決撤銷。
Ｄ○○、ｕ○○、ｖ○○共同以意圖為自己不法之所有，以詐術
使人將本人之物交付為常業，Ｄ○○處有期徒刑年陸月；ｕ○
○處有期徒刑年；ｖ○○處有期徒刑壹年陸月。附表甲所列物
品沒收。
Ｌ○○○幫助連續意圖為自己不法之所有，以詐術使人將本人之
物交付，處有期徒刑陸月，如易科罰金，以佰元折算壹日。附
表乙所列物品沒收。
Ｊ○○幫助連續意圖為自己不法之所有，以詐術使人將本人之物
交付，處有期徒刑捌月。
    事  實
一、緣真實姓名、年籍均不詳，綽號「劉董」、「東哥」之成年
    男子，基於常業詐欺之犯意聯絡，自民國91年間起，利用大
    陸沿海可接收臺灣地區行動電話訊號之特性，在福建省廈門
    市沿海地區裝置電信設備，並招徠與其等有前揭犯意聯絡之
    人員，分別以：（一）以電話向附表2編號1至96所示之被害
    人詐稱，有掛號信未領取，請被害人撥打其所指定之電話至
    郵政總局查詢，嗣被害人依所留電話聯絡，即向被害人訛稱
    ，該郵件係健保局或國稅局退款通知單，再告知其所指定之
    健保局、國稅局之電話，待被害人依該等電話聯絡後，自稱
    健保局、國稅局之人員，向被害人詐稱，有溢繳之健保費用
    、稅金可退還，且為退款之最後一日，請被害人至自動提款
    機，依其指示操作自動提款機，即可領取該筆退款云云，使
    被害人陷於錯誤，而依指示操作自動提款機，將帳戶內之款
    項轉匯至其等所使用之人頭帳戶；（二）以電話向附表二編
    號九七至一０五所示之被害人佯稱，抽中其公司抽獎活動所
    提供之獎項，然必須先繳納保證金、會員費等費用，方得領
    取獎金，使被害人信以為真，陷於錯誤，而依指示匯款至其
    等所指定之人頭帳戶內；（三）刊登小額信用貸款之廣告，
    待附表二編號一０六至一０八所示之被害人，依廣告上之電
    話與其等聯絡，即向被害人佯稱，須先繳納一筆手續費，使
    被害人誤以繳納手續費後，即可辦理信用貸款，而陷於錯誤
    ，依指示匯款至其等所指定之人頭帳戶內等方式，詐騙他人
    （以上各犯罪手法，無求被害人匯入帳戶及詐騙金額均詳如
    附表二所示）。並依序自91年8、9月間某日、92年11月間某
    日起，由與其等有常業詐欺犯意聯絡之ｕ○○、ｖ○○，負
    責至臺中縣、市自動提款機提領被害人轉帳匯入之贓款，ｕ
    ○○、ｖ○○可就其等所領得之贓款抽取百分之五作為代價
    ，再將所餘之部分匯至「劉董」等所指定之帳戶，ｕ○○、
    ｖ○○即以此為業，並恃以維生。
二、Ｄ○○、黃進隆（另案審理）均明知綽號「劉董」、「東哥
    」等人係以前揭方式，詐騙被害人財物，而亟需人頭帳戶、
    行動電話門號、隨身碼，以作為聯絡被害人及收取被害人匯
    款之用，竟與其等基於常業詐欺之犯意聯絡，Ｄ○○、黃進
    隆於92年初某日起，或自行在報紙刊登廣告，或各自吸收張
    智鈞（另案審理）、林伯塤、虎經綸（另案處理）、翁億程
    （另案審理）等人為下線，運用類似傳銷手法，以郵局帳戶
    每本新臺幣（下同）8千至1萬元，銀行帳戶每本4千至5千元
    ，行動電話門號每線2千元、隨身碼每個5百元不等之價格，
    而收購取得如附表一所示之人頭帳戶、行動電話門號、隨身
    碼，再出售予綽號「劉董」之人所屬之詐欺集團使用，Ｄ○
    ○即以此為業，並恃以維生。Ｌ○○○為Ｄ○○之女友，而
    以幫助連續詐欺之犯意，，於92年6月至9月，將其所申請開
    立之帳號000000000000號土地銀行活期存款帳戶存摺、提款
    卡及印鑑卡、帳號00 0000000000號合作金庫活期存款帳戶
    存摺，提供予Ｄ○○使用，以此方式幫助Ｄ○○等所組成之
    詐騙集團詐騙財物。
三、Ｊ○○其可預見將自己帳戶出售，或向他人收購帳戶，再提
    供予他人使用，足助他人詐騙財物，仍不違背其本意，於92
    年8月間，見中國時報上所刊登之收購人頭帳戶廣告上之電
    話聯絡，出售自己之帳戶而結識林伯塤、黃進隆。竟自92年
    8月8日起，陸續向吳連城、黃國良、張景宏（另案審理）、
    葉松年（另案審理），以每本郵局帳戶2千5百元、銀行帳戶
    1千元，收購吳連城等人所申請之郵局、銀行活期存款帳戶
    存摺後，再基於幫助連續詐欺之犯意以郵局帳戶存摺每本3
    千元、銀行帳戶存摺每本1千5百元轉售予黃進隆，以此方式
    幫助綽號「劉董」之人等所組成之詐欺集團詐騙財物。
四、嗣為警分別於93年1月8日20時50分許，在臺中市○○區○○
    路2段203之1號「烏龍院茶坊」查獲Ｄ○○、黃進隆、翁億
    程、Ｌ○○○，並扣得如附表三編號一至二二所示之物，另
    於Ｄ○○所使用之車牌號碼ＪＫＪ－786號機車內，扣得如
    附表三編號二三、二四所示之物，於黃進隆停放在臺中市○
    ○區○○路、逢甲路口之車牌號碼７Ｋ－1916號自用小客車
    內扣得如附表三編號二五至二九所示之物品；於93年1月8日
    23 時45分許，在臺中市○○區○○街277巷25弄2之1號5樓
    之3（1631室）Ｄ○○租屋處查獲，並扣得如附表四所示之
    物；於93年1月9日凌晨零時35分許，在臺中市○區○○路49
    號6樓之9Ｄ○○租屋處查獲，並扣得如附表五所示之物；於
    93 年1月8日20時25分許，在臺中市○○路○段277號「雷射
    汽車音響店」內查獲ｕ○○，並扣得如附表六所示之物；於
    93年1月8日21時55分許，在臺中市○○區○○街108號10樓
    之3ｕ○○租屋處查獲，並扣得如附表七所示之物品；於93
    年1 月9日14時30分許，在臺中市○○路○段159巷56弄45之
    10號11樓ｖ○○租屋處查獲，並扣得如附表八所示之物品；
    於93 年1月9日凌晨零時5分許，在臺中市○區○村路○段826
    號1樓黃進隆租屋處查獲，並扣得如附表九所示之物。
五、案經臺中市警察局第三、第五分局報告、臺中縣警察局移送
    ，臺北市政府警察局士林分局報告臺灣士林地方法院檢察署
    檢察官，臺北市政府警察局刑警隊移送臺灣臺北地方法院檢
    察署檢察官後，均呈請臺灣高等法院檢察署檢察長核轉臺灣
    臺中地方法院檢察署檢察官偵查起訴。
    理  由
一、訊據被告ｕ○○、ｖ○○、Ｄ○○、Ｌ○○○、Ｊ○○對於
    上開事實坦承不諱，且經被害人甲辰○等如附表2所示之被
    害人等於警詢中指訴明確，並有同案被告楊甄珍等如附表1
    所示之人頭帳戶開戶資料、交易往來明細、如附表2所示之
    被害人等所提供之匯款資料在卷足參，又被告Ｊ○○收購吳
    連城、黃國良、張景宏、葉松年等人所申請之帳戶乙節，亦
    據共同被告吳連城、黃國良、葉松年於警詢、偵查中供陳明
    確。此外，復有扣案如附表三至九所示之物品可稽，足見被
    告等自白確與事實相符。是本件事證明確，被告等犯行洵堪
    認定，應予依法論科。
二、論罪部分：
（一）按刑法上所謂「常業」，指反覆以同種類行為為目的之社
      會活動之職業性犯罪而言，至於犯罪所得之多寡，是否恃
      此犯罪為唯一之謀生職業，則非所問，縱令兼有其他職業
      ，仍無礙於該常業犯罪之成立，最高法院85年度臺上字第
      510號判例可資參照。查被告ｕ○○、ｖ○○、Ｄ○○與
      真實姓名、年籍均不詳，綽號「劉董」、「東哥」之成年
      男子共同以前揭偽稱健保局或國稅局退費、中獎可贏得獎
      金、代辦信用貸款等方式，對如附表2所示之被害人等詐
      騙財物，被告ｕ○○、ｖ○○係擔任提款工作，可自領取
      之贓款抽取百分之五為薪資，被告Ｄ○○負責收購人頭帳
      戶、行動電話門號、隨身碼後，再轉售供該詐欺集團使用
      ，則被告ｕ○○、ｖ○○、Ｄ○○等顯均係反覆以同種類
      行為為目的之社會活動之職業性犯罪，均有恃此為生之意
      圖，是核其三人所為，均係犯刑法第340條、第339條第1
      項常業詐欺取財罪。被告ｕ○○、黃俊書、Ｄ○○與共同
      被告黃進隆及綽號「劉董」、「東哥」的成年人，有犯意
      聯絡及行為分擔，均為共同正犯。
（二）被告Ｌ○○○、Ｊ○○所為，核係刑法第30條第1項、第
      339條第1項幫助連續詐欺罪，公訴意旨認其係刑法第340
      條常業詐欺罪之幫助犯，惟查被告Ｌ○○○，雖為被告Ｄ
      ○○之女友，然對Ｄ○○之所為，未必當然盡知其詳，被
      告Ｊ○○亦係較外圍之帳戶存摺收集轉售者，與詐欺集團
      尚有所隔，尚乏充分事證足認定被告Ｌ○○○與Ｊ○○對
      詐欺集團之常業性質有所明悉，罪疑惟輕，是以普通詐欺
      之幫助犯論處，此部分起訴法條，尚有未洽，應予變更。
      被告Ｌ○○○、Ｊ○○屬幫助犯，依從犯之例，減輕其刑
      。
三、原審予以論科，固非無見，惟查(一)原判決就被告Ｌ○○○、
    Ｊ○○以常業詐欺幫助犯論處，尚有未洽，已見前述；(二)附
    表三編號二０、二一，附表四編號一二，附表六編號一及附
    表八編號三所示之現金，係被告Ｄ○○、ｕ○○及ｖ○○犯
    本案之罪所得之物，固據彼等供明，惟此錢款宜留供被害人
    取償，原判決宣告沒收，亦有不妥；檢察官循告訴人請求提
    起上訴，指原判決量刑過輕云云，雖無理由，然原判決既有
    可議，而經被告及檢察官上訴，自應撤銷改判。爰審酌被告
    犯罪之動機、手段、所生危害及坦承犯行等一切情狀；分別
    量處如主文第2、3、4項所示之刑，並就被告Ｌ○○○之徒
    刑諭知易科罰金之折算標準。
四、沒收部分：
（一）扣案附表三編號一至一九、二二所示、附表四編號一至六
      、十、一一所示、附表五編號一至四所示之物品，均係被
      告Ｄ○○所有；扣案附表三編號二三、二五至二九、附表
      九編號一至二八所示之物品，均係共犯黃進隆所有；扣案
      附表六編號二至一三所示、附表七編號一至二一所示之物
      品，均係被告ｕ○○所有；附表八編號一、二所示之物品
      ，係被告ｖ○○所有，用供彼等犯本案之罪所用之物，業
      據被告Ｄ○○、ｕ○○、ｖ○○陳明在卷，均應依刑法第
      38條第1項第2款之規定宣告沒收。
（二）扣案之附表三編號二四、附表四編號七至九所示之存摺、
      提款卡、印鑑卡，係被告Ｌ○○○所有，供幫助詐欺所用
      之物，應依刑法第38條第1項第2款之規定宣告沒收。
（三）至員警於93年1月8日23時45分許，在臺中市○○區○○街
      277巷25弄2之1號5樓之3（1631室）被告Ｄ○○租屋處所
      查扣之房屋租賃契約書一份，雖係被告Ｄ○○所有，然並
      未用於本案，與本案無關，及扣案之黃綠琪國民身分證一
      張，並非被告Ｄ○○等所有，且與本案犯罪事實無涉。另
      於93年1月9日凌晨零時35分許，在臺中市○區○○路49號
      6樓之9被告Ｄ○○租屋處查扣之筆記本一本、房屋租賃契
      約書一份，雖係被告Ｄ○○所有，然並未用於本案，與本
      案無關。於93年1月8日21時55分許，在臺中市○○區○○
      街108號10樓之3被告ｕ○○租屋處所查扣之帽子一頂、衣
      褲各一件、皮夾、皮包各一個，雖係被告ｕ○○所有，於
      其提款時所穿著及所使之物品，然該等物品，係被告ｕ○
      ○平日穿戴、使用之物品，並非特供用以犯罪所用之物品
      。扣案之電腦主機一臺，雖係被告ｕ○○所有之物品，然
      被告ｕ○○於審理時陳稱，該電腦主機並未用於犯本案件
      ，本案需使用電腦時，均是到網咖內操作（見一審94年5
      月17日審理筆錄）等語明確，且無其他證據足以證明被告
      ｕ○○係以扣案之電腦主機從事本案。於93年1月9日14四
      時30許，在臺中市○○路○段159巷56弄45之10號11樓被告
      ｖ○○租屋處所查扣之萬泰銀行存摺一本、安泰銀行存摺
      二本、第一銀行放款利息收據一張、NOKIA廠牌行動電話
      二支（含ＳＩＭ卡各一張），雖均為被告ｖ○○所有，被
      告ｖ○○於審理時陳稱，該等物品均係供其私人之用，並
      未用以為本案犯行，且無其他證據足以證明被告ｖ○○係
      以該等物品為本案犯行，本院自無從予以宣告沒收，併此
      敘明。
據上論斷，應依刑事訴訟法第369條第1項前段、第364條、第299
條第1項前段、第300條，刑法第340條、第339條第1項、第28條
、第30條第1項、第2項、第56條、第41條第1項前段、第38條第1
項第2款，罰金罰鍰提高標準條例第1條前段、第2條，判決如主
文。
本案經檢察官ｎ○○到庭執行職務。
中    華    民    國    95    年    3    月    1      日
            刑事第五庭  審判長法  官  袁  從  楨
                              法  官  郭  同  奇
                              法  官  姚  勳  昌
上列正本證明與原本無異。
Ｄ○○、ｕ○○、黃俊書部分得上訴。
Ｌ○○○、Ｊ○○部分檢察官得上訴。
如不服本判決應於收受送達後十日內向本院提出上訴書狀，其未
敘述上訴之理由者並得於提起上訴後十日內向本院補提理由書（
均須按他造當事人之人數附繕本）。
                              書記官  呂  淑  芬
中    華    民    國    95    年    3    月    3      日
                                                      Ａ
附表甲：
附表三編號一至十九、二二、二三、二五至二九
附表四編號一至六、十、一一
附表五、附表七、附表九
附表六編號二至一三、附表八編號一、二，所示物品
附表乙：
附表三編號二四
附表四編號七至九所示之物品
  附表一
  ┌───┬────────┬─────────┬─────────┐
  │編  號│銀 行 或 郵  局 │帳             號 │戶名（申設人）    │
  ├───┼────────┼─────────┼─────────┤
  │一    │文心郵局        │00000000000000號  │楊甄珍            │
  │      │第一商銀中港分行│000000000000號    │                  │
  ├───┼────────┼─────────┼─────────┤
  │二    │臺中外埔郵局    │00000000000000號  │黃天和            │
  ├───┼────────┼─────────┼─────────┤
  │三    │臺中福平里郵局  │00000000000000號  │張建榮            │
  ├───┼────────┼─────────┼─────────┤
  │四    │台北北門郵局    │00000000000000號  │王明義            │
  ├───┼────────┼─────────┼─────────┤
  │五    │士林中正路郵局  │00000000000000號  │陳界霖            │
  ├───┼────────┼─────────┼─────────┤
  │六    │台北北門郵局    │00000000000000號  │葉家銘            │
  ├───┼────────┼─────────┼─────────┤
  │七    │板橋浮洲郵局    │000000000000號    │吳天賜            │
  ├───┼────────┼─────────┼─────────┤
  │八    │頭份斗煥郵局    │00000000000000號  │邱子琦            │
  ├───┼────────┼─────────┼─────────┤
  │九    │燕巢鳳山厝郵局  │0000000000000號   │余昶逸            │
  ├───┼────────┼─────────┼─────────┤
  │十    │中和泰和街郵局  │000000000000號    │顏如萍            │
  ├───┼────────┼─────────┼─────────┤
  │十一  │第一商銀        │00000000000號     │劉張靜麗          │
  ├───┼────────┼─────────┼─────────┤
  │十二  │合作金庫銀行    │0000000000000號   │Ｌ○○○          │
  │      │土地銀行        │000000000000號    │                  │
  ├───┼────────┼─────────┼─────────┤
  │十三  │聯邦銀行        │000000000000號    │張景宏            │
  │      │臺灣中小企銀    │00000000000號     │                  │
  │      │第一商銀        │00000000000號     │                  │
  ├───┼────────┼─────────┼─────────┤
  │十四  │郵局            │00000000000000號  │吳連城            │
  │      │日盛國際商銀    │00000000000000號  │                  │
  │      │台新國際商銀    │00000000000000號  │                  │
  │      │臺灣中小企銀    │00000000000號     │                  │
  │      │大眾銀行        │000000000000號    │                  │
  │      │第一商銀        │00000000000號     │                  │
  ├───┼────────┼─────────┼─────────┤
  │十五  │郵局            │0000000000000號   │黃國良            │
  │      │台新商銀        │00000000000000號  │                  │
  │      │日盛商銀        │00000000000000號  │                  │
  │      │臺灣中小企銀    │00000000000號     │                  │
  │      │第一商銀        │00000000000號     │                  │
  │      │大眾商銀        │000000000000號    │                  │
  ├───┼────────┼─────────┼─────────┤
  │十六  │八德麻園郵局    │00000000000000號  │楊秀鳳            │
  ├───┼────────┼─────────┼─────────┤
  │十七  │高雄民族社區郵局│000000000000號    │侯令義            │
  ├───┼────────┼─────────┼─────────┤
  │十八  │台北松江路郵局  │00000000000000號  │趙威傑            │
  ├───┼────────┼─────────┼─────────┤
  │十九  │聯邦商業銀行    │000000000000號    │楊敬敏            │
  ├───┼────────┼─────────┼─────────┤
  │二十  │第一商業銀行    │00000000000號     │黃來福            │
  ├───┼────────┼─────────┼─────────┤
  │二十一│台北民權郵局    │00000000000000號  │顏正倫            │
  ├───┼────────┼─────────┼─────────┤
  │二十二│台北北門郵局    │00000000000000號  │陳聖夫            │
  ├───┼────────┼─────────┼─────────┤
  │二十三│高雄民族社區郵局│0000000000000號   │許永清            │
  ├───┼────────┼─────────┼─────────┤
  │二十四│第一商業銀行    │0000000000號      │朱金城            │
  ├───┼────────┼─────────┼─────────┤
  │二十五│復華商業銀行    │000000000000號    │黃啟禎            │
  ├───┼────────┼─────────┼─────────┤
  │二十六│中和中正路郵局  │00000000000000號  │洪庭堅            │
  ├───┼────────┼─────────┼─────────┤
  │二十七│第一銀行        │00000000000號     │洪煙芳            │
  ├───┼────────┼─────────┼─────────┤
  │二十八│苗栗公館郵局    │00000000000000號  │鍾志春            │
  ├───┼────────┼─────────┼─────────┤
  │二十九│關廟郵局        │000000000000號    │陳志萍            │
  ├───┼────────┼─────────┼─────────┤
  │三十  │復華商業銀行    │0000000000000000號│林榮宥            │
  ├───┼────────┼─────────┼─────────┤
  │三十一│竹東二重埔郵局  │00000000000000號  │黃惠雯            │
  ├───┼────────┼─────────┼─────────┤
  │三十二│大溪郵局        │00000000000000號  │王仲魯            │
  ├───┼────────┼─────────┼─────────┤
  │三十三│第一商業銀行    │00000000000號     │謝坤夙            │
  ├───┼────────┼─────────┼─────────┤
  │三十四│關西郵局        │00000000000000號  │黃進財            │
  ├───┼────────┼─────────┼─────────┤
  │三十五│桃園南門郵局    │00000000000000號  │張炳松            │
  ├───┼────────┼─────────┼─────────┤
  │三十六│屏東民生郵局    │00000000000000號  │蔡明              │
  ├───┼────────┼─────────┼─────────┤
  │三十七│樹林大同郵局    │00000000000000號  │江河山            │
  ├───┼────────┼─────────┼─────────┤
  │三十八│三重中山郵局    │00000000000000號  │施文琳            │
  ├───┼────────┼─────────┼─────────┤
  │四十  │吉安仁里郵局郵局│00000000000000號  │楊秀玲            │
  ├───┼────────┼─────────┼─────────┤
  │四十一│東河都蘭郵局    │000000000000號    │陳玉財            │
  ├───┼────────┼─────────┼─────────┤
  │四十二│郵局            │000000000000號    │王富良            │
  └───┴────────┴─────────┴─────────┘
  ┌───┬────────┬─────────┬─────────┐
  │編  號│銀 行 或 郵  局 │帳             號 │戶名（申設人）    │
  ├───┼────────┼─────────┼─────────┤
  │一    │中國國際商銀    │00000000000號     │鄭志雄            │
  ├───┼────────┼─────────┼─────────┤
  │二    │仁德二空郵局    │00000000000000號  │謝明福            │
  ├───┼────────┼─────────┼─────────┤
  │三    │第一銀行城東分行│00000000000號     │葉松年            │
  │      │大眾銀行        │000000000000號    │                  │
  │      │中國國際商銀    │00000000000號     │                  │
  │      │中華商業銀行    │00000000000000號  │                  │
  │      │台新商銀西門分行│00000000000000號  │                  │
  │      │第一商銀西門分行│00000000000號     │                  │
  │      │                │                  │                  │
  └───┴────────┴─────────┴─────────┘
  ┌───┬────────┬─────────┬─────────┐
  │編  號│銀 行 或 郵  局 │帳             號 │戶名（申設人）    │
  ├───┼────────┼─────────┼─────────┤
  │一    │復華商業銀行    │00000000000號     │蕭政雄            │
  ├───┼────────┼─────────┼─────────┤
  │二    │板橋南雅郵局    │0000000000000000號│蕭慧斌            │
  └───┴────────┴─────────┴─────────┘
  ┌───┬────────┬─────────┬─────────┐
  │編  號│銀 行 或 郵  局 │帳             號 │戶名（申設人）    │
  ├───┼────────┼─────────┼─────────┤
  │一    │彰化銀行        │00000000000000號  │余信賢            │
  ├───┼────────┼─────────┼─────────┤
  │二    │郵局            │000000000000      │                  │
  │      │                │00000000000000    │                  │
  │      │                │00000000000000    │                  │
  │      │                │000000000000000   │                  │
  │      │                │000000000000000   │                  │
  │      │                │00000000000000    │                  │
  │      │                │0000000000000     │                  │
  │      │                │000000000000      │                  │
  │      │                │00000000000000    │                  │
  │      │                │00000000000000    │                  │
  │      │                │000000000000      │                  │
  │      │                │000000000000006   │                  │
  │      │                │00000000000000    │                  │
  ├───┼────────┼─────────┼─────────┤
  │三    │第一銀行        │000000000000000   │                  │
  ├───┼────────┼─────────┼─────────┤
  │四    │陽信商銀        │00000000000       │                  │
  ├───┼────────┼─────────┼─────────┤
  │五    │中國信託銀行    │00000000000       │鄭智文            │
  ├───┼────────┼─────────┼─────────┤
  │六    │聯邦商銀        │000000000000      │鄭智文            │
  ├───┼────────┼─────────┼─────────┤
  │七    │臺灣中小企銀    │00000000000       │柳惠美            │
  ├───┼────────┼─────────┼─────────┤
  │八    │聯邦商銀        │000000000000      │柳惠美            │
  ├───┼────────┼─────────┼─────────┤
  │九    │臺灣中小企銀    │00000000000       │王興強            │
  ├───┼────────┼─────────┼─────────┤
  │十    │萬泰商銀        │000000000000      │黃秋如            │
  ├───┼────────┼─────────┼─────────┤
  │十一  │郵局            │00000000000000    │楊智仁            │
  ├───┼────────┼─────────┼─────────┤
  │十二  │郵局            │00000000000000    │楊敬國            │
  ├───┼────────┼─────────┼─────────┤
  │十三  │遠東商銀        │00000000000000    │                  │
  ├───┼────────┼─────────┼─────────┤
  │十四  │聯邦銀行        │000000000000      │                  │
  ├───┼────────┼─────────┼─────────┤
  │十五  │台北銀行        │0000000000000     │                  │
  ├───┼────────┼─────────┼─────────┤
  │十六  │臺灣中小企銀    │00000000000       │                  │
  ├───┼────────┼─────────┼─────────┤
  │十七  │郵局            │00000000000000    │葉佐宣            │
  ├───┼────────┼─────────┼─────────┤
  │十八  │萬泰商銀        │000000000000      │                  │
  └───┴────────┴─────────┴─────────┘
  ┌───┬────┬────────┬────┬────┬────────┐
  │編號  │時 間   │犯罪手法與態樣  │被害人  │遭詐騙金│要求匯入之帳戶  │
  │      │        │                │        │額單位：│                │
  │      │        │                │        │新台幣  │                │
  ├───┼────┼────────┼────┼────┼────────┤
  │一    │921127  │「東哥」等詐騙集│甲辰○  │9171元  │郵局帳號：002163│
  │      │        │團人員向被害人偽│        │        │00000000楊甄珍）│
  │      │        │稱係郵局人，被害│        │        │                │
  ├───┼────┤人有雙掛號郵件在├────┼────┼────────┤
  │二    │921129  │郵局未領取，請被│ｔ○○  │40628 元│郵局帳號：002163│
  │      │        │害人撥打電話至郵│        │        │00000000楊甄珍）│
  ├───┼────┤政總局查詢，並留├────┼────┼────────┤
  │三    │921128  │下郵政總局之電話│壬○○  │99908元 │郵局帳號00000000│
  │      │        │供被害人查詢；被│        │        │444891（葉家銘）│
  │      │        │害人撥打該電話後│        │        │郵局帳號00000000│
  │      │        │，該詐騙集團之另│        │99908元 │266412（陳勝夫）│
  │      │        │一名人員向被害人│        │        │郵局帳號00000000│
  │      │        │謊稱該郵件係中央│        │        │145637（趙威傑）│
  │      │        │健保局或國稅局之│        │99908元 │                │
  │      │        │退款（稅）通知單│        │        │                │
  │      │        │，並留下中央健保│        │        │                │
  ├───┼────┤局或國稅局之假電├────┼────┼────────┤
  │四    │921124  │話號碼供被害人撥│辛○○  │99895元 │郵局帳號00000000│
  │      │        │打確認；被害人撥│        │        │145637（趙威傑）│
  │      │        │打該電話後，由該│        │        │                │
  ├───┼────┤詐騙集團之人員向├────┼────┼────────┤
  │五    │921124  │被害人謊稱有一筆│辰○○  │166679元│郵局帳號00000000│
  │      │        │溢繳之健保費用可│        │        │145637（趙威傑）│
  │      │        │退還，請被害人至│        │        │郵局帳號00000000│
  │      │        │提款機領取該筆款│        │299892元│444891（葉家銘）│
  │      │        │項，並依該集團人│        │        │郵局帳號00000000│
  │      │        │員之指示操作；被│        │        │266412（陳勝夫）│
  │      │        │害人不疑有他，依│        │299892元│                │
  │      │        │指示操作後，發現│        │        │                │
  │      │        │自己帳戶之存款短│        │        │                │
  │      │        │少，始知受騙。  │        │        │                │
  ├───┼────┼────────┼────┼────┼────────┤
  │      │        │同上            │        │        │郵局帳號00000000│
  │六    │921124  │                │Ｙ○○  │30838元 │145637（趙威傑）│
  │      │        │                │        │        │                │
  ├───┼────┼────────┼────┼────┼────────┤
  │七    │921127  │同上            │甲宇○  │26031元 │郵局帳號00000000│
  │      │        │                │        │        │0000000（顏正倫 │
  │      │        │                │        │        │）              │
  ├───┼────┼────────┼────┼────┼────────┤
  │八    │921127  │同上            │謝張鸞  │21041元 │郵局帳號00000000│
  │      │        │                │        │        │0000000（顏正倫 │
  │      │        │                │        │        │）              │
  ├───┼────┼────────┼────┼────┼────────┤
  │九    │921124  │同上            │酉○○  │99846元 │郵局帳號0000000 │
  │      │        │                │        │        │406306（張建榮）│
  │      │        │                │        │        │彰化銀行00000000│
  │      │        │                │        │        │109194（余信賢）│
  ├───┼────┼────────┼────┼────┼────────┤
  │十    │921119  │同上            │卯○○  │72930元 │郵局帳號00000000│
  │      │        │                │        │        │697914（陳界霖）│
  ├───┼────┼────────┼────┼────┼────────┤
  │十一  │921130  │同上            │Ｒ○○  │70794元 │郵局帳號00000000│
  │      │        │                │        │        │697914（陳界霖）│
  ├───┼────┼────────┼────┼────┼────────┤
  │十二  │921119  │同上            │寅○○  │192113元│郵局帳號00000000│
  │      │        │                │        │        │697914（陳界霖）│
  ├───┼────┼────────┼────┼────┼────────┤
  │十三  │921120  │同上            │午○○  │22871元 │郵局帳號00000000│
  │      │        │                │        │        │97914（陳界霖） │
  ├───┼────┼────────┼────┼────┼────────┤
  │十四  │921120  │同上            │王藩蓮  │10431元 │郵局帳號00000000│
  │      │        │                │        │        │697914（陳界霖）│
  ├───┼────┼────────┼────┼────┼────────┤
  │十五  │921120  │同上            │朱東屏  │50909元 │郵局帳號00000000│
  │      │        │                │        │        │444891（葉家銘）│
  ├───┼────┼────────┼────┼────┼────────┤
  │十六  │921121  │同上            │甲巳○  │21524元 │郵局帳號00000000│
  │      │        │                │        │        │444891（葉家銘）│
  ├───┼────┼────────┼────┼────┼────────┤
  │十七  │921122  │同上            │ 甲戌   │8735元  │郵局帳號00000000│
  │      │        │                │        │        │444891（葉家銘）│
  ├───┼────┼────────┼────┼────┼────────┤
  │十八  │921120  │同上            │巳○○  │199790元│郵局帳號00000000│
  │      │        │                │        │        │444891（葉家銘）│
  │      │        │                │        │        │郵局帳號00000000│
  │      │        │                │        │199790元│266412（陳聖夫）│
  ├───┼────┼────────┼────┼────┼────────┤
  │十九  │921205  │同上            │ｇ○○  │99857元 │郵局帳號00000000│
  │      │        │                │        │        │79402（許永清） │
  │      │        │                │        │        │郵局帳號00000000│
  │      │        │                │        │99857元 │079402（楊秀玲）│
  ├───┼────┼────────┼────┼────┼────────┤
  │二十  │921206  │同上            │甲寅○  │216164元│郵局帳號00000000│
  │      │        │                │        │        │79402（許永清） │
  ├───┼────┼────────┼────┼────┼────────┤
  │二十一│921208  │同上            │Ｓ○○  │299430元│郵局帳號00000000│
  │      │        │                │        │        │79402（許永清） │
  ├───┼────┼────────┼────┼────┼────────┘
  │二十二│921209  │同上            │黃○○  │198459元│郵局帳號00000000│
  │      │        │                │        │        │79402（許永清） │
  ├───┼────┼────────┼────┼────┼────────┤
  │二十三│921127  │同上            │甲乙○  │計：    │郵局帳號00000000│
  │      │        │                │        │594944元│200071（楊甄珍）│
  │      │        │                │        │        │郵局帳號00000000│
  │      │        │                │        │        │0000000（顏正倫 │
  │      │        │                │        │        │郵局帳號00000000│
  │      │        │                │        │        │210691（侯令義）│
  ├───┼────┼────────┼────┼────┼────────┤
  │二十四│921206  │同上            │甲子○  │51886元 │郵局帳號00000000│
  │      │        │                │        │        │210691（侯令義）│
  ├───┼────┼────────┼────┼────┼────────┤
  │二十五│921128  │同上            │ｃ○○○│199744元│郵局帳號00000000│
  │      │        │                │        │        │188445（謝明福）│
  │      │        │                │        │214073元│郵局帳號00000000│
  │      │921129  │                │        │        │200071（楊甄珍）│
  ├───┼────┼────────┼────┼────┼────────┤
  │二十六│921128  │同上            │ｗ○○  │199770元│郵局帳號00000000│
  │      │        │                │        │        │188445（謝明福）│
  ├───┼────┼────────┼────┼────┼────────┤
  │二十七│921208  │同上            │甲未○  │99837元 │郵局帳號00000000│
  │      │        │                │        │        │188445（謝明福）│
  ├───┼────┼────────┼────┼────┼────────┤
  │二十八│921204  │同上            │Ｔ○○  │99854元 │郵局帳號00000000│
  │      │        │                │        │        │00000000（洪庭堅│
  │      │        │                │        │178592元│郵局帳號00000000│
  │      │        │                │        │        │00000000（王富良│
  │      │        │                │        │        │）              │
  ├───┼────┼────────┼────┼────┼────────┤
  │二十九│921205  │同上            │Ｑ○○  │100036元│郵局帳號00000000│
  │      │        │                │        │        │188445（謝明福）│
  ├───┼────┼────────┼────┼────┼────────┤
  │三十  │921209  │同上            │甲辛    │199656元│郵局帳號00000000│
  │      │        │                │        │        │550（鍾志春）   │
  ├───┼────┼────────┼────┼────┼────────┤
  │三十一│921208  │同上            │甲己○  │39861元 │郵局帳號00000000│
  │      │        │                │        │        │101827（江河山）│
  │      │        │                │        │31057元 │郵局帳號00000000│
  │      │        │                │        │        │550（鍾志春）   │
  ├───┼────┼────────┼────┼────┼────────┘
  │三十二│921209  │同上            │Ｃ○○  │99826元 │郵局帳號00000000│
  │      │        │                │        │        │79402（許永清） │
  ├───┼────┼────────┼────┼────┼────────┤
  │三十三│901222  │同上            │甲丙○  │49153元 │郵局帳號00000000│
  │      │        │                │        │        │484155（張炳松）│
  ├───┼────┼────────┼────┼────┼────────┤
  │三十四│921222  │同上            │Ｐ○○  │69722元 │郵局帳號00000000│
  │      │        │                │        │        │484155（張炳松）│
  ├───┼────┼────────┼────┼────┼────────┤
  │三十五│921224  │同上            │Ｂ○○  │115061元│郵局帳號00000000│
  │      │        │                │        │        │484155（張炳松）│
  ├───┼────┼────────┼────┼────┼────────┤
  │三十六│0000000 │同上            │楊惠如  │340571元│郵局帳號00000000│
  │      │        │                │        │        │101341（邱子琦）│
  ├───┼────┼────────┼────┼────┼────────┤
  │三十七│921208  │同上            │隨式樁  │99883元 │郵局帳號00000000│
  │      │        │                │        │        │292111（楊秀玲）│
  ├───┼────┼────────┼────┼────┼────────┤
  │三十八│921208  │同上            │甲甲○  │99811元 │郵局帳號00000000│
  │      │        │                │        │        │292111（楊秀玲）│
  ├───┼────┼────────┼────┼────┼────────┤
  │三十九│921208  │同上            │Ｇ○○  │63929元 │郵局帳號00000000│
  │      │        │                │        │        │2494（施文琳）  │
  │      │        │                │        │99810元 │郵局帳號00000000│
  │      │        │                │        │        │101827（江河山）│
  ├───┼────┼────────┼────┼────┼────────┤
  │四十  │921229  │同上            │甲戊○  │159941元│郵局帳號00000000│
  │      │        │                │        │        │00951（黃進財） │
  ├───┼────┼────────┼────┼────┼────────┘
  │四十一│921203  │同上            │宙○○  │69614元 │郵局帳號00000000│
  │      │        │                │        │        │5147（顏如萍）  │
  ├───┼────┼────────┼────┼────┼────────┘
  │四十二│921205  │同上            │ｅ○○  │100599元│郵局帳號00000000│
  │      │        │                │        │        │292111（楊秀玲）│
  ├───┼────┼────────┼────┼────┼────────┤
  │四十三│901222  │同上            │甲酉○  │15599元 │郵局帳號00000000│
  │      │        │                │        │        │660522（王仲魯）│
  ├───┼────┼────────┼────┼────┼────────┤
  │四十四│921222  │同上            │甲申○  │132533元│郵局帳號00000000│
  │      │        │                │        │        │484155（張炳松）│
  ├───┼────┼────────┼────┼────┼────────┤
  │四十五│921229  │同上            │宇○○  │76981元 │郵局帳號00000000│
  │      │        │                │        │        │101827（江河山）│
  │      │        │                │        │299457元│郵局帳號00000000│
  │      │        │                │        │        │660522（王仲魯）│
  │      │        │                │        │299457元│郵局帳號00000000│
  │      │        │                │        │        │121452（楊秀鳳）│
  │      │        │                │        │299457元│郵局帳號00000000│
  │      │        │                │        │        │120869（黃惠雯）│
  │      │        │                │        │199638元│郵局帳號00000000│
  │      │        │                │        │        │445393（王明義）│
  ├───┼────┼────────┼────┼────┼────────┤
  │四十六│921202  │同上            │ｊ○○  │108507元│郵局帳號00000000│
  │      │        │                │        │        │5147（顏如萍）  │
  ├───┼────┼────────┼────┼────┼────────┤
  │四十七│921227  │同上            │Ｘ○○  │83663元 │郵局帳號00000000│
  │      │        │                │        │        │00951（黃進財） │
  ├───┼────┼────────┼────┼────┼────────┤
  │四十八│921208  │同上            │Ｅ○○  │199768元│郵局帳號00000000│
  │      │        │                │        │        │00951（黃進財） │
  ├───┼────┼────────┼────┼────┼────────┤
  │四十九│921226  │同上            │甲地○  │230903元│郵局帳號00000000│
  │      │        │                │        │        │660522（王仲魯）│
  ├───┼────┼────────┼────┼────┼────────┤
  │五十  │921202  │同上            │Ｎ○○  │15190元 │郵局帳號00000000│
  │      │        │                │        │        │5147（顏如萍）  │
  ├───┼────┼────────┼────┼────┼────────┤
  │五十一│921226  │同上            │癸○○  │168417元│郵局帳號00000000│
  │      │        │                │        │        │00951（黃進財） │
  ├───┼────┼────────┼────┼────┼────────┤
  │五十二│921223  │同上            │甲天○  │145138元│郵局帳號00000000│
  │      │        │                │        │        │484155（張炳松）│
  ├───┼────┼────────┼────┼────┼────────┤
  │五十三│921226  │同上            │甲丑○  │20272元 │郵局帳號00000000│
  │      │        │                │        │        │660522（王仲魯）│
  ├───┼────┼────────┼────┼────┼────────┤
  │五十四│921226  │同上            │ｋ○○  │97259元 │郵局帳號00000000│
  │      │        │                │        │        │00951（黃進財） │
  ├───┼────┼────────┼────┼────┼────────┤
  │五十五│921208  │同上            │ｙ○○  │152628元│郵局帳號00000000│
  │      │        │                │        │        │24949（施文琳） │
  ├───┼────┼────────┼────┼────┼────────┤
  │五十六│921231  │同上            │ｌ○○  │120665元│郵局帳號00000000│
  │      │        │                │        │        │4735            │
  ├───┼────┼────────┼────┼────┼────────┤
  │五十七│921223  │同上            │Ａ○○  │99852元 │郵局帳號00000000│
  │      │        │                │        │        │969233          │
  │      │        │                │        │241746元│郵局帳號00000000│
  │      │        │                │        │        │484155（張炳松）│
  ├───┼────┼────────┼────┼────┼────────┤
  │五十八│921224  │同上            │Ｖ○○  │143574元│郵局帳號00000000│
  │      │        │                │        │        │484155（張炳松）│
  ├───┼────┼────────┼────┼────┼────────┤
  │五十九│921230  │同上            │地○○  │19200元 │郵局帳號00000000│
  │      │        │                │        │        │247351          │
  ├───┼────┼────────┼────┼────┼────────┤
  │六十  │921216  │同上            │甲卯○  │299616元│郵局帳號00000000│
  │      │        │                │        │        │00000000        │
  │      │        │                │        │399488元│郵局帳號00000000│
  │      │        │                │        │        │00000000        │
  │      │        │                │        │130605元│第一銀行00000000│
  │      │        │                │        │        │00000000        │
  ├───┼────┼────────┼────┼────┼────────┤
  │六十一│921223  │同上            │ｚ○○  │60948元 │郵局帳號00000000│
  │      │        │                │        │        │484155（張炳松）│
  ├───┼────┼────────┼────┼────┼────────┤
  │六十二│921217  │同上            │Ｕ○○  │17463元 │郵局帳號00000000│
  │      │        │                │        │        │484155（張炳松）│
  ├───┼────┼────────┼────┼────┼────────┤
  │六十三│921219  │同上            │Ｏ○○  │99872元 │郵局帳號00000000│
  │      │        │                │        │        │484155（張炳松）│
  │      │        │                │        │199688元│郵局帳號00000000│
  │      │        │                │        │        │496794          │
  ├───┼────┼────────┼────┼────┼────────┤
  │六十四│921210  │同上            │甲壬○  │3867元  │郵局帳號00000000│
  │      │        │                │        │        │07940           │
  ├───┼────┼────────┼────┼────┼────────┤
  │六十五│921208  │同上            │Ｈ○○  │51798元 │郵局帳號00000000│
  │      │        │                │        │        │892863          │
  ├───┼────┼────────┼────┼────┼────────┤
  │六十六│921226  │同上            │甲丁    │199674元│郵局帳號00000000│
  │      │        │                │        │        │9286            │
  ├───┼────┼────────┼────┼────┼────────┤
  │六十七│921222  │同上            │ｑ○○  │59091元 │郵局帳號00000000│
  │      │        │                │        │        │484155（張炳松）│
  ├───┼────┼────────┼────┼────┼────────┤
  │六十八│921230  │同上            │ｏ○○  │50751元 │郵局帳號00000000│
  │      │        │                │        │        │00000000        │
  ├───┼────┼────────┼────┼────┼────────┤
  │六十九│921219  │同上            │戊○○  │18159元 │郵局帳號00000000│
  │      │        │                │        │        │201551          │
  ├───┼────┼────────┼────┼────┼────────┤
  │七十  │921223  │同上            │ｒ○○  │41855元 │郵局帳號00000000│
  │      │        │                │        │        │133813          │
  ├───┼────┼────────┼────┼────┼────────┤
  │七十一│921217  │同上            │丙○○  │335639元│帳戶不詳        │
  ├───┼────┼────────┼────┼────┼────────┤
  │七十二│921215  │同上            │玄○○  │200000元│郵局帳號00000000│
  │      │        │                │        │        │7940            │
  ├───┼────┼────────┼────┼────┼────────┤
  │七十三│921210  │同上            │甲亥○  │108615元│郵局帳號00000000│
  │      │        │                │        │        │200071（楊甄珍）│
  ├───┼────┼────────┼────┼────┼────────┤
  │七十四│921129  │同上            │亥○○  │299508元│郵局帳號00000000│
  │      │        │                │        │        │200071（楊甄珍）│
  ├───┼────┼────────┼────┼────┼────────┤
  │七十五│920814  │同上            │ｄ○○  │87406元 │郵局帳號00000000│
  │      │        │                │        │        │013583（吳連成）│
  ├───┼────┼────────┼────┼────┼────────┤
  │七十六│920815  │同上            │天○○  │199974元│郵局帳號00000000│
  │      │        │                │        │        │013583（吳連城）│
  ├───┼────┼────────┼────┼────┼────────┤
  │七十七│920818  │同上            │ｂ○○  │179968元│台新銀行00000000│
  │      │        │                │        │        │462400（吳連城）│
  ├───┼────┼────────┼────┼────┼────────┤
  │七十八│920818  │同上            │甲午○  │123998元│第一銀行00000000│
  │      │        │                │        │        │667（張景宏）   │
  ├───┼────┼────────┼────┼────┼────────┤
  │七十九│920820  │同上            │子○○  │339551元│第一銀行00000000│
  │      │        │                │        │        │535（葉松年）   │
  ├───┼────┼────────┼────┼────┼────────┤
  │八十  │920821  │同右            │Ｉ○○  │21907元 │第一銀行00000000│
  │      │        │                │        │        │716（黃國良）   │
  ├───┼────┼────────┼────┼────┼────────┤
  │八十一│920822  │同上            │甲○○  │11779元 │第一銀行00000000│
  │      │        │                │        │        │716（黃國良）   │
  ├───┼────┼────────┼────┼────┼────────┤
  │八十二│920822  │同上            │ａ○○  │29327元 │日盛銀行00000000│
  │      │        │                │        │        │232200（吳連城）│
  ├───┼────┼────────┼────┼────┼────────┤
  │八十三│920823  │同上            │ｓ○○○│924832元│臺灣中小企銀0616│
  │      │        │                │        │        │0000000（張景宏 │
  │      │        │                │        │        │）              │
  ├───┼────┼────────┼────┼────┼────────┤
  │八十四│920825  │同上            │庚○○  │14617元 │日盛銀行00000000│
  │      │        │                │        │        │232200（吳連城）│
  ├───┼────┼────────┼────┼────┼────────┤
  │八十五│920825  │同上            │ｍ○○  │325000元│大眾銀行00000000│
  │      │        │                │        │        │0000000（黃國良 │
  │      │        │                │        │        │）              │
  ├───┼────┼────────┼────┼────┼────────┤
  │八十六│920825  │同上            │己○○  │499999元│大眾銀行00000000│
  │      │        │                │        │        │0000000（黃國良 │
  │      │        │                │        │        │）              │
  ├───┼────┼────────┼────┼────┼────────┤
  │八十七│920825  │同上            │甲庚○  │89518元 │日盛銀行00000000│
  │      │        │                │        │        │232200（吳連城）│
  ├───┼────┼────────┼────┼────┼────────┤
  │八十八│920826  │同上            │曹貴飾  │0000000 │第一銀行00000000│
  │      │        │                │        │元      │535（葉松年）   │
  ├───┼────┼────────┼────┼────┼────────┤
  │八十九│920915  │同上            │戌○○  │199998元│第一銀行00000000│
  │      │        │                │        │        │344（葉松年）   │
  ├───┼────┼────────┼────┼────┼────────┤
  │九十  │920918  │同上            │ｐ○○  │199974元│郵局帳號00000000│
  │      │        │                │        │        │013583（吳連城）│
  ├───┼────┼────────┼────┼────┼────────┤
  │九十一│920919  │同上            │Ｆ○○  │117961元│第一銀行00000000│
  │      │        │                │        │        │0（吳連城）     │
  ├───┼────┼────────┼────┼────┼────────┤
  │九十二│920923  │同上            │蕭寶貴  │199978元│第一銀行00000000│
  │      │        │                │        │        │030（吳連城）   │
  ├───┼────┼────────┼────┼────┼────────┤
  │九十三│920908  │同上            │李柏毅  │25853元 │第一銀行00000000│
  │      │        │                │        │        │344（葉松年）   │
  ├───┼────┼────────┼────┼────┼────────┤
  │九十四│920909  │同上            │乙○○  │16999元 │第一銀行00000000│
  │      │        │                │        │        │344（葉松年）   │
  ├───┼────┼────────┼────┼────┼────────┤
  │九十五│921120  │同上            │申○○○│199680元│外埔郵局00000000│
  │      │        │                │        │        │9968（黃天和）  │
  ├───┼────┼────────┼────┼────┼────────┤
  │九十六│921127  │同上            │丑○○  │99831元 │外埔郵局00000000│
  │      │        │                │        │        │                │
  │      │        │                │        │        │9968（黃天和）  │
  ├───┼────┼────────┼────┼────┼────────┤
  │九十七│921105  │「東哥」等人所組│丁○○  │58000元 │ 外埔郵局0000000│
  │      │        │成之詐騙集團人員│        │        │ 9968（黃天和） │
  ├───┼────┤以電話向被害人佯├────┼────┼────────┤
  │九十八│921106  │稱抽中該公司抽獎│Ｗ○○  │28000元 │外埔郵局00000000│
  │      │        │活動所提供之獎項│        │        │9968（黃天和）  │
  ├───┼────┤，但須先繳一筆保├────┼────┼────────┤
  │九十九│921109  │證金，被害人匯款│未○○  │58000元 │外埔郵局00000000│
  │      │        │後，渠等再佯稱被│        │        │9968（黃天和）  │
  │      │        │害人又中更大獎項│        │70000元 │陽信銀行00000000│
  │      │        │，須另繳會員費、│        │        │966（李讚崇）   │
  ├───┼────┤佣金、稅金、訴訟├────┼────┼────────┤
  │一○○│921106  │預備金等費用，始│甲癸○  │58000元 │外埔郵局00000000│
  │      │        │可領款，致被害人│        │        │9968（黃天和）  │
  │      │        │陷於錯誤，連續匯│        │220000元│中國信託00000000│
  │      │        │款至指定之人頭帳│        │        │935（鄭智文）   │
  │      │        │戶。            │        │500000元│聯邦商銀00000000│
  │      │        │                │        │        │5255（鄭智文）  │
  │      │        │                │        │100000元│臺灣中小企銀1506│
  │      │        │                │        │        │0000000（柳惠美 │
  │      │        │                │        │0000000 │聯邦商銀00000000│
  │      │        │                │        │元      │5824（柳惠美）  │
  │      │        │                │        │159000元│臺灣中小企銀0256│
  │      │        │                │        │        │0000000（王興強)│
  │      │        │                │        │100000元│萬泰商銀00000000│
  │      │        │                │        │        │2709（黃秋如）  │
  ├───┼────┼────────┼────┼────┼────────┤
  │一○一│921028  │                │Ｚ○○  │161200元│郵局000000000000│
  │      │        │                │        │        │32（楊智仁）    │
  │      │921030  │同上            │        │180000元│郵局000000000000│
  │      │        │                │        │        │73（楊敬國）    │
  │      │921113  │                │        │81769元 │郵局000000000000│
  │      │        │                │        │        │681（黃天和）   │
  │      │921113  │                │        │30993元 │郵局帳號00000000│
  │      │        │                │        │        │444891（葉家銘）│
  ├───┼────┼────────┼────┼────┼────────┤
  │一○二│921031  │同上            │ ｉ○○ │130000元│郵局000000000000│
  │      │        │                │        │        │81（林盛城）    │
  │      │921030  │                │        │70000元 │郵局000000000000│
  │      │        │                │        │        │6（王文宏）     │
  │      │921120  │                │        │11168元 │郵局000000000000│
  │      │        │                │        │        │681（黃天和）   │
  ├───┼────┼────────┼────┼────┼────────┤
  │一○三│921028  │同上            │ｈ○○  │58000元 │帳號000000000000│
  │      │        │                │        │        │63051           │
  │      │921030  │                │        │70000元 │郵局000000000000│
  │      │        │                │        │        │566（顏正倫）   │
  ├───┼────┼────────┼────┼────┼────────┼
  │一○四│921120  │同上            │Ｋ○○  │128000元│陽信銀行00000000│
  │      │        │                │        │        │966（李讚崇）   │
  │      │921121  │                │        │168000元│郵局000000000000│
  │      │        │                │        │        │12              │
  │      │921113  │                │        │70000元 │遠東商銀00000000│
  │      │        │                │        │        │063051          │
  │      │921126  │                │        │100000元│遠東商銀00000000│
  │      │        │                │        │        │063051          │
  │      │921202  │                │        │200000元│遠東商銀00000000│
  │      │        │                │        │        │063051          │
  │      │921204  │                │        │412000元│聯邦銀行00000000│
  │      │        │                │        │        │5255            │
  │      │921217  │                │        │40000元 │台北商銀00000000│
  │      │        │                │        │        │87100           │
  │      │930102  │                │        │30000元 │臺灣中小企銀0256│
  │      │        │                │        │        │0000000         │
  │      │        │                │        │110000元│郵局000000000000│
  │      │        │                │        │        │18（葉佐宣）    │
  │      │930106  │                │        │31800元 │萬泰商銀00000000│
  │      │        │                │        │        │2709            │
  │      │930109  │                │        │28330元 │萬泰商銀00000000│
  │      │        │                │        │        │2709            │
  ├───┼────┼────────┼────┼────┼────────┤
  │一○五│921126  │同上            │ｈ○○  │58000元 │帳號000000000000│
  │      │        │                │        │        │63051           │
  │      │        │                │        │70000元 │郵局帳號00000000│
  │      │        │                │        │        │0000000（顏正倫 │
  │      │        │                │        │        │）              │
  ├───┼────┼────────┼────┼────┼────────┤
  │一○六│921203  │「東哥」等人所組│ｆ○○  │10500元 │郵局帳號00000000│
  │      │        │之詐騙集團於報上│        │        │445393（王明義）│
  ├───┼────┤刊登小額信貸之廣├────┼────┼────────┤
  │一○七│921203  │告，迨被害人與之│Ｍ○○  │32000元 │郵局帳號00000000│
  │      │        │接洽，即向被害人│        │        │445393（王明義）│
  │      │        │佯稱需先繳一筆手│        │        │                │
  │      │        │續費始可借款，被│        │        │                │
  │      │        │害人信以為真，依│        │        │                │
  │      │        │指示匯款後，始知│        │        │                │
  │      │        │受騙。          │        │        │                │
  ├───┼────┼────────┼────┼────┼────────┤
  │一○八│921201  │「東哥」等人所組│ｘ○○  │13000元 │中國國際商銀0231│
  │      │        │成之詐騙集團於報│        │        │0000000（鄭志雄 │
  │      │        │上刊登求職之廣告│        │        │）              │
  │      │        │，迨被害人與其接│        │        │                │
  │      │        │洽，即向被害人佯│        │        │                │
  │      │        │稱需先繳一筆因工│        │        │                │
  │      │        │作需要之機房牽線│        │        │                │
  │      │        │費，被害人信以為│        │        │                │
  │      │        │真，依指示匯款後│        │        │                │
  │      │        │，始知受騙。    │        │        │                │
  │      │        │                │        │        │                │
  ├───┴────┴────────┴────┴────┴────────┤
  │                                                        總計：00000000元│
  └────────────────────────────────────┘
【附表三】
┌───┬─────────────┬──────┬───────┐
│編號  │物品名稱                  │數量        │所有人        │
├───┼─────────────┼──────┼───────┤
│一    │行動電話（含sim卡）       │九支        │Ｄ○○        │
├───┼─────────────┼──────┼───────┤
│二    │行動電話sim卡暨申請書     │二份        │同上          │
├───┼─────────────┼──────┼───────┤
│三    │張晨光身分證影本          │一張        │同上          │
├───┼─────────────┼──────┼───────┤
│四    │張晨光市內電話帳單收據    │四張        │同上          │
├───┼─────────────┼──────┼───────┤
│五    │記事本                    │三本        │同上          │
├───┼─────────────┼──────┼───────┤
│六    │趙光澤合作金庫信用卡帳單及│一張        │同上          │
│      │現金卡                    │            │              │
├───┼─────────────┼──────┼───────┤
│七    │蘇榮華誠泰銀行金融卡      │一張        │同上          │
├───┼─────────────┼──────┼───────┤
│八    │行動電話sim卡             │五張        │同上          │
├───┼─────────────┼──────┼───────┤
│九    │便條紙                    │四張        │同上          │
├───┼─────────────┼──────┼───────┤
│一○  │匯款收據                  │三張        │同上          │
├───┼─────────────┼──────┼───────┤
│一一  │李柏霖郵局存摺、金融卡、印│一份        │同上          │
│      │章                        │            │              │
├───┼─────────────┼──────┼───────┤
│一二  │合作金庫金融卡            │一張        │同上          │
├───┼─────────────┼──────┼───────┤
│一三  │郵局金融卡                │一張        │同上          │
├───┼─────────────┼──────┼───────┤
│一四  │大眾銀行金融卡            │一張        │同上          │
├───┼─────────────┼──────┼───────┤
│一五  │三信商業銀行金融卡        │一張        │同上          │
├───┼─────────────┼──────┼───────┤
│一六  │收據                      │二張        │同上          │
├───┼─────────────┼──────┼───────┤
│一七  │隨身碼電話卡              │一張        │同上          │
├───┼─────────────┼──────┼───────┤
│一八  │名片、便條紙              │各一張      │同上          │
├───┼─────────────┼──────┼───────┤
│一九  │信封袋(內含黃絲筠、李嚴鴻 │一個        │同上          │
│      │存摺、金融卡)             │            │              │
├───┼─────────────┼──────┼───────┤
│二○  │現金新臺幣十四萬四千元    │            │同上          │
├───┼─────────────┼──────┼───────┤
│二一  │現金新臺幣六千元          │            │同上          │
├───┼─────────────┼──────┼───────┤
│二二  │三信商銀存摺(戶名Ｄ○○)  │ 一本       │同上 (於Ｄ○○│
│      │                          │            │所使用之車牌號│
│      │                          │            │碼JKJ786號機車│
│      │                          │            │內查扣)       │
├───┼─────────────┼──────┼───────┤
│二三  │合作金庫存摺(戶右黃進隆)  │一本        │黃進隆        │
├───┼─────────────┼──────┼───────┤
│二四  │土地銀行提款卡            │一張        │Ｌ○○○      │
├───┼─────────────┼──────┼───────┤
│二五  │行動電話(含SIM卡)         │一支        │黃進隆（於車牌│
│      │                          │            │號碼七Ｋ－一九│
│      │                          │            │一六號自用小客│
│      │                          │            │車上所查扣）  │
├───┼─────────────┼──────┼───────┤
│二六  │第一商業銀行提款單        │一張        │同上          │
├───┼─────────────┼──────┼───────┤
│二七  │印章                      │一個        │同上          │
├───┼─────────────┼──────┼───────┤
│二八  │信封                      │一個        │同上          │
├───┼─────────────┼──────┼───────┤
│二九  │包裹外包裝                │一個        │同上          │
└───┴─────────────┴──────┴───────┘
【附表四】
┌───┬─────────────┬──────┬───────┐
│編號  │物品名稱                  │數量        │所有人        │
├───┼─────────────┼──────┼───────┤
│一    │預付卡補充卡              │八三張      │Ｄ○○        │
├───┼─────────────┼──────┼───────┤
│二    │電話選號一覽表            │十九張      │同上          │
├───┼─────────────┼──────┼───────┤
│三    │匯款收據                  │二張        │同上          │
├───┼─────────────┼──────┼───────┤
│四    │便條紙                    │三張        │同上          │
├───┼─────────────┼──────┼───────┤
│五    │牛皮紙信封                │一個        │同上          │
├───┼─────────────┼──────┼───────┤
│六    │大眾銀行存摺(戶名林惟敏)  │一本        │同上          │
├───┼─────────────┼──────┼───────┤
│七    │合作金庫存摺(戶名Ｌ○○○)│一本        │Ｌ○○○      │
├───┼─────────────┼──────┼───────┤
│八    │土地銀行存摺(戶名Ｌ○○○)│一本        │同上          │
├───┼─────────────┼──────┼───────┤
│九    │Ｌ○○○土地銀行印鑑卡    │一張        │同上          │
├───┼─────────────┼──────┼───────┤
│一○  │三信銀行金融卡            │一張        │Ｄ○○        │
├───┼─────────────┼──────┼───────┤
│一一  │王義龍印章                │一個        │同上          │
├───┼─────────────┼──────┼───────┤
│一二  │現金新臺幣二十萬元        │            │同上          │
└───┴─────────────┴──────┴───────┘
【附表五】
┌───┬─────────────┬──────┬───────┐
│編號  │物品名稱                  │數量        │所有人        │
├───┼─────────────┼──────┼───────┤
│一    │世華銀行存摺、金融卡      │一張        │Ｄ○○        │
├───┼─────────────┼──────┼───────┤
│二    │誠泰銀行存摺              │一本        │同上          │
├───┼─────────────┼──────┼───────┤
│三    │蘇榮華等印章              │十四個      │同上          │
├───┼─────────────┼──────┼───────┤
│四    │橡皮章                    │一個        │同上          │
└───┴─────────────┴──────┴───────┘
【附表六】
┌───┬─────────────┬──────┬───────┐
│編號  │物品名稱                  │數量        │所有人        │
├───┼─────────────┼──────┼───────┤
│一    │現金新臺幣十一萬元        │            │ｕ○○        │
├───┼─────────────┼──────┼───────┤
│二    │行動電話(含SIM卡)         │四支        │同上          │
├───┼─────────────┼──────┼───────┤
│三    │中國國際商業銀行存摺      │一本        │同上          │
├───┼─────────────┼──────┼───────┤
│四    │郵局金融卡                │一張        │同上          │
├───┼─────────────┼──────┼───────┤
│五    │中國國際商業銀行提款卡    │一張        │同上          │
├───┼─────────────┼──────┼───────┤
│六    │第一銀行提款卡            │三張        │同上          │
├───┼─────────────┼──────┼───────┤
│七    │富邦銀行提款卡            │一張        │同上          │
├───┼─────────────┼──────┼───────┤
│八    │陽信銀行提款卡            │一張        │同上          │
├───┼─────────────┼──────┼───────┤
│九    │復華銀行提款卡            │一張        │同上          │
├───┼─────────────┼──────┼───────┤
│一○  │汎亞銀行提款卡            │一張        │同上          │
├───┼─────────────┼──────┼───────┤
│一一  │隨身碼                    │一張        │同上          │
├───┼─────────────┼──────┼───────┤
│一二  │補充卡                    │一張        │同上          │
├───┼─────────────┼──────┼───────┤
│一三  │帳冊紀錄                  │一本        │同上          │
└───┴─────────────┴──────┴───────┘
【附表七】
┌───┬─────────────┬──────┬───────┐
│編號  │物品名稱                  │數量        │所有人        │
├───┼─────────────┼──────┼───────┤
│一    │詐騙資料                  │七張        │ｕ○○        │
├───┼─────────────┼──────┼───────┤
│二    │合作金庫、中國商銀匯款單  │二張        │同上          │
├───┼─────────────┼──────┼───────┤
│三    │人頭帳戶資料磁片          │十二張      │同上          │
├───┼─────────────┼──────┼───────┤
│四    │簡報資料磁片              │一張        │同上          │
├───┼─────────────┼──────┼───────┤
│五    │查詢帳戶系統光碟          │一張        │同上          │
├───┼─────────────┼──────┼───────┤
│六    │帳戶提款操作程序          │三張        │同上          │
├───┼─────────────┼──────┼───────┤
│七    │隨身碼                    │一張        │同上          │
├───┼─────────────┼──────┼───────┤
│八    │萬通銀行存摺              │一本        │同上          │
├───┼─────────────┼──────┼───────┤
│九    │金融卡                    │一張        │同上          │
├───┼─────────────┼──────┼───────┤
│一○  │臺灣銀行存摺              │一本        │同上          │
├───┼─────────────┼──────┼───────┤
│一一  │誠泰銀行存摺              │一本        │同上          │
├───┼─────────────┼──────┼───────┤
│一二  │第一銀行存摺              │一本        │同上          │
├───┼─────────────┼──────┼───────┤
│一三  │聯邦銀行存摺              │一本        │同上          │
├───┼─────────────┼──────┼───────┤
│一四  │郵局存摺                  │一本        │同上          │
├───┼─────────────┼──────┼───────┤
│一五  │南投市農會存摺            │一本        │同上          │
├───┼─────────────┼──────┼───────┤
│一六  │金融卡                    │一張        │同上          │
├───┼─────────────┼──────┼───────┤
│一七  │玉山銀行存摺              │一本        │同上          │
├───┼─────────────┼──────┼───────┤
│一八  │世華銀行存摺              │一本        │同上          │
├───┼─────────────┼──────┼───────┤
│一九  │提款交易無效收據          │十二張      │同上          │
├───┼─────────────┼──────┼───────┤
│二○  │提款收據                  │二張        │同上          │
├───┼─────────────┼──────┼───────┤
│二一  │存摺紙屑                  │一袋        │同上          │
└───┴─────────────┴──────┴───────┘
【附表八】
┌───┬─────────────┬──────┬───────┐
│編號  │物品名稱                  │數量        │所有人        │
├───┼─────────────┼──────┼───────┤
│一    │NOKIA廠牌行動電話(含門號09│一支        │ｖ○○        │
│      │00000000號SIM卡)          │            │              │
├───┼─────────────┼──────┼───────┤
│二    │筆記本                    │一本        │同上          │
├───┼─────────────┼──────┼───────┤
│三    │現金新臺幣十二萬三千元    │            │同上          │
└───┴─────────────┴──────┴───────┘
【附表九】
┌───┬─────────────┬──────┬───────┐
│編號  │物品名稱                  │數量        │所有人        │
├───┼─────────────┼──────┼───────┤
│一    │臺灣大哥大預付卡申請書    │三三張      │黃進隆        │
├───┼─────────────┼──────┼───────┤
│二    │筆記簿                    │一本        │同上          │
├───┼─────────────┼──────┼───────┤
│三    │中華電信如意卡            │三張        │同上          │
├───┼─────────────┼──────┼───────┤
│四    │中信企業社信封袋          │一個        │同上          │
├───┼─────────────┼──────┼───────┤
│五    │中信企業社信封袋含購票證明│一個        │同上          │
├───┼─────────────┼──────┼───────┤
│六    │吳進發信封袋              │一個        │同上          │
├───┼─────────────┼──────┼───────┤
│七    │林大明信封袋              │一個        │同上          │
├───┼─────────────┼──────┼───────┤
│八    │張瓊文等人印章            │一百零一個  │同上          │
├───┼─────────────┼──────┼───────┤
│九    │黃建泓存摺、金融卡、身份證│一份        │同上          │
│      │影本、印章、交易明細      │            │              │
├───┼─────────────┼──────┼───────┤
│一○  │黃昭君存摺、金融卡、身分證│一份        │同上          │
│      │影本、印章、交易明細      │            │              │
├───┼─────────────┼──────┼───────┤
│一一  │陳柏方存摺、金融卡、印章  │一份        │同上          │
├───┼─────────────┼──────┼───────┤
│一二  │林嘉玲存摺、印章、交易明細│一份        │同上          │
├───┼─────────────┼──────┼───────┤
│一三  │金鑰匙片                  │二片        │同上          │
├───┼─────────────┼──────┼───────┤
│一四  │第一銀行金融卡            │一張        │同上          │
├───┼─────────────┼──────┼───────┤
│一五  │聯邦銀行金融卡            │一張        │同上          │
├───┼─────────────┼──────┼───────┤
│一六  │郵局金融卡                │一張        │同上          │
├───┼─────────────┼──────┼───────┤
│一七  │王雅愉存摺、金融卡、身分證│一份        │同上          │
│      │影本、印章                │            │              │
├───┼─────────────┼──────┼───────┤
│一八  │楊明德存摺、金融卡、身分證│一份        │同上          │
│      │影本、印章                │            │              │
├───┼─────────────┼──────┼───────┤
│一九  │蘭瑋琮存摺、金融卡、身分證│一份        │同上          │
│      │影本、印章                │            │              │
├───┼─────────────┼──────┼───────┤
│二○  │林盈和存摺                │一本        │同上          │
├───┼─────────────┼──────┼───────┤
│二一  │李佩倫合作金庫存摺        │一本        │同上          │
├───┼─────────────┼──────┼───────┤
│二二  │羊鎮明合作金庫存摺        │一本        │同上          │
├───┼─────────────┼──────┼───────┤
│二三  │李育智土地銀行存摺暨語音轉│一份        │同上          │
│      │帳密碼單                  │            │              │
├───┼─────────────┼──────┼───────┤
│二四  │合作金庫自動櫃員機交易明細│一張        │同上          │
│      │單                        │            │              │
├───┼─────────────┼──────┼───────┤
│二五  │張智鈞身分證影本          │一張        │同上          │
├───┼─────────────┼──────┼───────┤
│二六  │林鍾菊招身分證影本        │一張        │同上          │
├───┼─────────────┼──────┼───────┤
│二七  │轉帳金融機構代號一覽表    │一張        │同上          │
├───┼─────────────┼──────┼───────┤
│二八  │筆記型電腦                │一臺        │同上          │
└───┴─────────────┴──────┴───────┘
                                                      Ａ


司法院資訊處製作；財團法人民間司法改革基金會備份。
